pt-PT: Material do elétrodo da vela de ignição: Cobre; Irídio duplo; Platina dupla; Irídio; Níquel; Platina; Ruténio; Prata; Outro
zh-CN: 火花塞电极材料: 铜; 双铱金; 双铂金; 铱金; 镍; 铂金; 钌金; 银; 其他
th: วัสดุของขั้วไฟฟ้าหัวเทียน: ทองแดง; ดับเบิลอิริเดียม; ดับเบิลแพลทินัม; อิริเดียม; นิกเกิล; แพลทินัม; รูทีเนียม; เงิน; อื่นๆ
cs: Materiál elektrody zapalovací svíčky: Měď; Dvojité iridium; Dvojitá platina; Iridium; Nikl; Platina; Ruthenium; Stříbro; Jiné
nb: Materiale i tennpluggens elektrode: Kobber; Dobbel iridium; Dobbel platina; Iridium; Nikkel; Platina; Rutenium; Sølv; Annet
sl-SI: Material elektrode vžigalne svečke: Baker; Dvojni iridij; Dvojna platina; Iridij; Nikelj; Platina; Rutenij; Srebro; Drugo
lt-LT: Uždegimo žvakės elektrodo medžiaga: Varis; Dvigubas iridis; Dviguba platina; Iridis; Nikelis; Platina; Rutenis; Sidabras; Kita
vi: Vật liệu điện cực bugi: Đồng; Iridium kép; Bạch kim kép; Iridium; Niken; Bạch kim; Ruthenium; Bạc; Khác
pl: Materiał elektrody świecy zapłonowej: Miedź; Podwójny iryd; Podwójna platyna; Iryd; Nikiel; Platyna; Ruten; Srebro; Inne
en: Spark plug electrode material: Copper; Double iridium; Double platinum; Iridium; Nickel; Platinum; Ruthenium; Silver; Other
nl: Bougie elektrodemateriaal: Koper; Dubbel iridium; Dubbel platina; Iridium; Nikkel; Platina; Ruthenium; Zilver; Overige
es: Material del electrodo de la bujía: Cobre; Doble iridio; Doble platino; Iridio; Níquel; Platino; Rutenio; Plata; Otro
ru: Материал электрода свечи зажигания: Медь; Двойной иридий; Двойная платина; Иридий; Никель; Платина; Рутений; Серебро; Другое
sv: Tändstiftets elektrodmaterial: Koppar; Dubbeliridium; Dubbelplatina; Iridium; Nickel; Platina; Rutenium; Silver; Annat
it: Materiale dell'elettrodo della candela di accensione: Rame; Doppio iridio; Doppio platino; Iridio; Nichel; Platino; Rutenio; Argento; Altro
ja: スパークプラグ電極素材: 銅; ダブルイリジウム; ダブルプラチナ; イリジウム; ニッケル; プラチナ; ルテニウム; シルバー; その他
de: Material der Zündkerzenelektrode: Kupfer; Doppel-Iridium; Doppel-Platin; Iridium; Nickel; Platin; Ruthenium; Silber; Sonstige
ko: 스파크 플러그 전극 소재: 구리; 더블 이리듐; 더블 플래티넘; 이리듐; 니켈; 플래티넘; 루테늄; 은색; 기타
ro-RO: Material al electrodului bujiei: Cupru; Iridiu dublu; Platină dublă; Iridiu; Nichel; Platină; Ruteniu; Argint; Altele
da: Elektrodemateriale i tændrør: Kobber; Dobbeltiridium; Dobbeltplatin; Iridium; Nikkel; Platin; Ruthenium; Sølv; Andet
sk-SK: Materiál elektródy zapaľovacej sviečky: Meď; Dvojité irídium; Dvojitá platina; Irídium; Nikel; Platina; Ruténium; Striebro; Iné
el: Υλικό ηλεκτροδίου μπουζί: Χαλκός; Διπλό ιρίδιο; Διπλή πλατίνα; Ιρίδιο; Νικέλιο; Πλατίνα; Ρουθήνιο; Ασήμι; Άλλο
bg-BG: Материал на електрода на запалителната свещ: Мед; Двоен иридий; Двойна платина; Иридий; Никел; Платина; Рутений; Сребро; Друго
zh-TW: 火星塞電極材質: 銅; 雙銥合金; 雙鉑金; 銥合金; 鎳; 鉑金; 釕; 銀; 其他
hr-HR: Materijal elektrode svjećice: Bakar; Dvostruki iridij; Dvostruka platina; Iridij; Nikal; Platina; Rutenij; Srebro; Ostalo
fr: Matériau de l’électrode de bougie d’allumage: Cuivre; Double iridium; Double platine; Iridium; Nickel; Platine; Ruthénium; Argent; Autre
hu: Gyújtógyertya elektróda anyaga: Réz; Dupla irídium; Dupla platina; Irídium; Nikkel; Platina; Ruténium; Ezüst; Egyéb
tr: Buji elektrot malzemesi: Bakır; Çift iridyum; Çift platin; İridyum; Nikel; Platin; Rutenyum; Gümüş; Diğer
pt-BR: Vela de ignição eletrodo material: Cobre; Duplo irídio; Dupla platina; Irídio; Níquel; Platina; Rutênio; Prata; Outros
fi: Sytytystulpan elektrodin materiaali: Kupari; Kaksoisiridium; Kaksoisplatina; Iridium; Nikkeli; Platina; Rutenium; Hopea; Muu